【裁判字號】    99,裁,240
【裁判日期】    990128
【裁判案由】    考績
【裁判全文】
最  高  行  政  法  院  裁  定
                                       99年度裁字第240號
聲  請  人  甲○○
上列聲請人因與相對人銓敘部間考績事件，對於中華民國98年10
月8日本院98年度裁字第2397號裁定，聲請再審，本院裁定如下
：
    主  文
再審之聲請駁回。
再審訴訟費用由聲請人負擔。
    理  由
一、按對於確定裁定聲請再審，依行政訴訟法第283條準用同法
    第277條第1項第4款之規定，必須表明再審理由及關於再審
    理由並遵守不變期間之證據。所謂表明再審理由，必須指明
    確定裁定有如何合於行政訴訟法第273條所定再審事由之具
    體情事，始為相當，倘僅泛言有再審事由而無具體情事者，
    仍難謂已合法表明再審事由，所為再審之聲請，即屬不合法
    。
二、本件聲請人主張本院98年度裁字第2397號確定裁定（下稱原
    裁定）有行政訴訟法第273條第1項第1、4、14款所定再審事
    由，對之聲請再審，略謂：臺北高等行政法院98年度訴字第
    453號判決（下稱前程序判決）以行政程序法第128條第2項
    但書為由，判決駁回聲請人之訴，惟86年5月21日刪除警察
    人員管理條例（現稱為警察人員人事條例）第31條第3項規
    定後，已無請求權之規定，是依同條例第2條規定，免職處
    分之請求權時效依民法第125條規定，應為15年，且其請求
    權之行使因歷次起訴或行政機關之決定而中斷，於判決確定
    後又重行起算，是本件並無逾行政程序法第128條所定期間
    。縱認依行政程序法第131條規定，於行政程序法90年1月1
    日施行後，免職處分之請求權時效為5年，既然警察人員人
    事條例施行細則於96年12月10日修正第14條，則未逾5年時
    效；又免職職權機關原為銓敘部，然於86年5月21日修正公
    布警察人員管理條例（現為警察人員人事條例）第31條規定
    後，警察人員免職之職權轉由內政部警政署行使，而職權之
    改變屬程序事項，應從新法規定，原免職處分之作成機關其
    權限顯有違法，原裁定未予廢棄，顯有行政訴訟法第273條
    第1項第1款再審事由；另參與原裁定裁判之黃合文法官，前
    曾參與本院88年度判字第3377號判決，依法應自行迴避而未
    予迴避，是原裁定顯有行政訴訟法第273條第1項第4款再審
    事由；又相對人對於聲請人85年年終考績審定免職處分係違
    法，其違反65年1月17 日公布之警察人員管理條例第2、32
    條、96年7月11日修正公布之警察人員人事條例第21、29、
    31條、96年12月10日修正公布之警察人員人事條例施行細則
    第14條、79年12月28日修正公布之公務人員考績法第3、6、
    7、12、13、18、19條、96年3月21日修正公布之公務人員考
    績法第14條與81年4月20日修正公布之公務人員考績法施行
    細則第5、6、15、16、22條規定，而原裁定就前程序判決具
    有行政訴訟法第273條第1項第14款再審事由之事實，其應進
    入實體審理，此足以影響判決之重要證物漏未斟酌，顯有行
    政訴訟法第273條第1項第14款再審事由云云。惟經核其聲請
    狀內表明之再審理由，無非說明其對於前訴訟程序確定裁判
    不服之理由。又本院88年度判字第3377號判決，係針對聲請
    人就本院87年度判字第580號判決提起再審之訴所為之裁判
    ，與本件原裁定係就原審法院98年度訴字第453號案所為裁
    判，二者係屬不同事件，並無法官依法應迴避之情事，聲請
    人認原裁定有行政訴訟法第273條第1項第4款之再審事由，
    尚有誤會。本件聲請人就原裁定之論斷究有如何合於法定再
    審事由之情事，既未為具體敘明，揆諸首揭說明，自難謂已
    合法表明再審事由，應予駁回。至於就前程序判決提起再審
    之訴部分，本院另以裁定移送臺北高等行政法院，附此敘明
    。
三、依行政訴訟法第283條、第278條第1項、第104條、民事訴訟
    法第95條、第78條，裁定如主文。
中    華    民    國    99    年    1     月    28    日
                    最高行政法院第六庭
                        審判長法官  吳  明  鴻
                              法官  林  茂  權
                              法官  侯  東  昇
                              法官  劉  介  中
                              法官  黃  秋  鴻
以  上  正  本  證  明  與  原  本  無  異
中    華    民    國    99    年    1     月    29    日
                              書記官  伍  榮  陞


司法院資訊處製作；財團法人民間司法改革基金會備份。
